# 请教陈版：用自有资金收购股权的业绩能归为业绩承诺期的业绩么？

提问人：希程臻宝 时间：2019-04-12 19:33:49
陈版，上市公司 17 年发行股份和支付现金收购 A 公司，附带业绩承诺条件。 2018 年A 公司用其自有资金（公告上说是自有资金）非同一控制下企业合并方式收购另外一家公司 B。那么在计算 A 公司的业绩承诺完成情况时，B 公司收购日后的业绩应该包含在A 公司的业绩承诺内么。

回答人：chenyiwei
除了资金来源为 A 的自有资金以外，要考虑 A 收购B 的背景，例如是否在当初收购 A 时就已有计划进行该项收购；以及 B的业务与 A 有无关联等。要关注 B在被收购后是否短期内释放出大量利润，是否存在舞弊风险。